臺灣板橋地方法院交通事件裁定　　　　96年度交聲字第1367號
原處分機關　交通部公路總局臺北區監理所
異　議　人
即受處分人　乙○○
上列異議人即受處分人因違反道路交通管理處罰條例案件，對於
交通部公路總局臺北區監理所於中華民國96年8 月27日所為之裁
決處分（處分案號：北監營裁字裁40-Z00000000號）聲明異議，
本院裁定如下：
    主  文
異議駁回。
    理  由
一、聲明異議意旨略以：異議人即受處分人乙○○於民國96年7
    月20日下午3 時36分許，駕駛車牌號碼177-AA營業遊覽大客
    車，行經國道三號高速公路北向347 至344.5 公里處之同向
    三線車道路段時，固有行駛於中間車道之行為，惟異議人乙
    ○○於取得大客車駕駛執照時，並未規定大型車不能行駛中
    線車道，且當時有一輛警車從匝道駛上國道三號上開路段，
    剛好行駛於異議人所駕駛營業大客車之右側，因擔心與該車
    發生碰撞，基於安全考量，不得不暫時行駛中間車道。因之
    ，異議人不服原裁處，而提起本件異議云云。
二、按汽車行駛於高速公路、快速公路或設站管制之道路，不遵
    使用限制、禁止、行車管制及管理事項之管制規則而有未依
    規定行駛車道時，處汽車駕駛人新臺幣3,000 元以上6,000
    元以下罰鍰，並記違規點數1 點，道路交通管理處罰條例第
    33條第1 項第3 款、第63條第1 項第1 款分別定有明文。次
    按汽車行駛高速公路及快速公路，其車道之使用，除因交通
    事故及道路施工依臨時或可移動標誌指示或交通勤務警察指
    揮外，應依設置之交通標誌、標線或號誌之規定，無設置者
    ，大型車應行駛於外側車道，並得暫時利用緊鄰外側車道之
    車道超越前車，高速公路及快速公路交通管制規則第8 條第
    1 項第2 款亦設有規定。
三、經查：
(一)本件受處分人即異議人乙○○於96年7 月20日下午3 時36分
    許駕駛車牌號碼177-AA營業遊覽大客車，行經國道三號高速
    公路北向347 至344.5 公里處之同向三車道路段時，非為超
    越前車而佔用中線車道行駛之事實，業據異議人自承不諱，
    並有內政部警政署國道公路警察局公警局交字第Z00000000
    號舉發違反道路交通管理事件通知單1 紙附卷可稽，且證人
    即本件舉發之員警甲○○於本院調查時到庭具結證稱：「（
    問：本件是否是你所舉發的？）是的。是我與另外一個同事
    共同舉發的」、「（問：當時情形為何？）我們剛從新化系
    統接國道三號匝道下來時就有看到異議人那部177-AA從匝道
    347K直到344.5K，看到異議人超車以後就一直佔用中線行駛
    ，且該輛車前方及右側都沒有車，我們是駕駛警用巡邏車一
    直跟在異議人車子後方。所提出的標語照片，是在北上355K
    國道三號高速公路上所照的，大型車應行駛在外側車道」等
    語綦詳（詳本院96年9 月29日調查筆錄），參諸執勤警員係
    依法執行公務，與異議人並不相識，素無怨隙，苟非實情，
    自無須恣意誣攀之理。而且警員執行公務本身受行政懲處責
    任之監督，到庭具結作證更以刑罰擔保其真實性，警員應無
    甘冒行政懲處及刑法偽證罪責任而刻意誣陷之必要。因此，
    可信賴警員甲○○前開陳證為真實。
(二)異議人雖辯稱：當時有一輛警車從匝道駛上國道三號上開路
    段，剛好行駛於伊所駕駛營業大客車之右側，伊因擔心與該
    警車發生碰撞，基於安全考量，不得不暫時行駛中間車道云
    云。然警車係尾隨於異議人所駕駛之營業大客車後方，而異
    議人所駕駛之該輛大客車之前方及右側100 公尺均無車輛乙
    節，已據證人甲○○證述如前，且有前開舉發通知單在卷可
    佐，是異議人上開辯解，顯非實在。又高速公路及快速公路
    交通管制規則乃駕駛人行車之準則，異議人既領有大客車職
    業駕駛執照，平日以駕駛營業大客車載客為業，對於相關之
    交通安全規則及法條修正之情形更應詳加瞭解並確實遵守，
    且異議人自稱：「我開遊覽車是全省都有在跑，我常跑高速
    公路」等語（詳前開調查筆錄），因之，異議人對於國道三
    號高速公路北上355 公里處之陸橋上，懸掛有「大型車及慢
    速小型車應行駛外側車道」之宣導標語布條，自當有所知悉
    ，是異議人以其不知法律為辯，自無可採。異議人於前揭時
    、地，有行駛高速公路未依規定行駛車道之違規事實，至為
    明確。
四、綜上所述，本件異議人即受處分人乙○○有於上述時、地，
    駕駛營業大客車行駛於高速公路，而不遵管制之規定違規行
    駛中線車道之違規情事，既可認定，則移送機關即交通部公
    路總局臺北區監理所據此引用前開道路交通管理處罰條例第
    33 條 第1 項第3 款、第63條第1 項第1 款規定，裁處異議
    人罰鍰新臺幣4 千元並記違規點數1 點，於法並無不當，異
    議人之異議為無理由，應予駁回。
五、據上論斷，應依道路交通案件處理辦法第19條，裁定如主文
    。
中    華    民    國    96   年      10    月     24    日
                            交通法庭  法  官  鄭燕璘
右正本證明與原本無異。
如不服本裁定應於送達後5日內向本院提出抗告狀。
                                      書記官  呂紹明
中    華    民    國    96   年      10    月     24    日
